# 融资租赁公司现金流如何处理

提问人：denghaifu 时间：2019-03-09 16:09:32
求教陈老师：融资租赁公司的现金流如何处理：如：融资出租时一次性给对方 1000 万和分期连本带息收回 1200 万的现金流分别放在什么项目里？

回答人：chenyiwei
参考银行业的现金流量表格式，“融资出租时一次性给对方 1000 万” 等同于发放贷款；后续 “分期连本带息收回 1200 万” 为收回贷款本息。所以，涉及本金的现金流量，可体现为 “贷款和垫款净增加额”；收到的租金中所包含的利息则为 “取得利息收入收到的现金”。